【裁判字號】    98,易,927
【裁判日期】    981117
【裁判案由】    竊盜
【裁判全文】
臺灣屏東地方法院刑事判決               98年度易字第927號
公  訴  人  臺灣屏東地方法院檢察署檢察官
被      告  甲○○
            乙○○
上列被告等因竊盜案件，經檢察官提起公訴（98年度偵字第5260
號），被告等就被訴事實為有罪之陳述，本院裁定行簡式審判程
序，判決如下：
    主  文
甲○○、乙○○共同攜帶兇器毀壞安全設備竊盜，均累犯，各處
有期徒刑柒月，扣案之鐵鎚壹把沒收。
    事  實
一、甲○○前曾於民國94年間因詐欺案件，經本院以94年度簡字
    第808 號判決判處有期徒刑3 月確定，甫於94年9 月30日易
    科罰金執行完畢；乙○○則前曾於96年間因違反臺灣地區與
    大陸地區人民關係條例案件，經臺灣臺南地方法院以96年度
    訴字第1498號判決判處有期徒刑7 月確定，甫於97年12月19
    日縮刑期滿執行完畢。詎甲○○、乙○○均猶不知悔改，竟
    共同意圖為自己不法之所有，並基於加重竊盜之犯意聯絡，
    於98年6 月25日中午時分，攜帶甲○○所有客觀上具有危險
    性，足以危害人之生命、身體安全，可供兇器使用之鐵鎚1
    把，共乘機車至黃善妹所有位於屏東縣竹田鄉○○路之檳榔
    園（座落在屏東縣竹田鄉○○段766 地號），見該檳榔園無
    人看管，認有機可趁，遂由甲○○持兇器鐵鎚破壞該檳榔園
    大門上附加之安全設備鎖頭，兩人乃進入該檳榔園，乙○○
    即持兇器鐵鎚敲斷連接該檳榔園內抽水馬達之水管後，再由
    甲○○將抽水馬達搬離原放置之現場而竊取之，得手後，於
    甲○○將抽水馬達搬至檳榔園大門口而欲乘機車離去之際，
    為附近居民發現並制止之，甲○○始將抽水馬達搬回現場放
    置後與乙○○共乘機車離去，嗣經警據報循線查獲，並在甲
    ○○住處扣得其所有供竊盜用之鐵鎚1 把。
二、案經屏東縣政府警察局潮州分局報請臺灣屏東地方法院檢察
    署檢察官偵查起訴。
    理  由
一、本件被告甲○○、乙○○所犯係死刑、無期徒刑、最輕本刑
    為3 年以上有期徒刑以外之罪，其於準備程序中就被訴事實
    為有罪之陳述，經法官告知簡式審判程序之旨，並聽取當事
    人之意見後，本院認為適宜進行簡式審判程序審理，合先敘
    明。
二、上揭事實，業據被告甲○○、乙○○於警詢時、偵查中及本
    院審理時坦承不諱，核與證人即被害人黃善妹於警詢時證述
    之情相符，並有鐵鎚1 把扣案可稽，復有贓物認領保管單1
    紙及照片10幀在卷足憑，堪認被告甲○○、乙○○之自白與
    事實相符，本件事證明確，被告甲○○、乙○○之犯行均堪
    認定。
三、按刑法第321 條第1 項第3 款之攜帶兇器竊盜罪，係以行為
    人攜帶兇器竊盜為其加重條件，所謂兇器，其種類並無限制
    ，凡客觀上足對人之生命、身體構成威脅，具有危險性之兇
    器均屬之，被告甲○○、乙○○為本件犯行時攜帶之鐵鎚，
    為金屬製品，質地堅硬之物，足以對人之生命、身體造成威
    脅，可認定為兇器；次按毀壞構成門扇之一部之電動鎖及喇
    叭鎖或鑲在鐵門上之鎖，係毀壞門扇之行為，毀壞附加於門
    上之掛鎖，則屬安全設備（最高法院83年度台上字第3856號
    、85年度台上字第5433判決意旨參照），本件被告甲○○、
    乙○○係破壞檳榔園大門上附加之鎖頭，有照片附卷可稽，
    該鎖頭自屬安全設備，是核被告甲○○、乙○○所為，係犯
    刑法第321 條第1 項第2 款、第3 款之攜帶兇器毀壞安全設
    備竊盜罪，又被告乙○○持兇器鐵鎚敲斷連接該檳榔園內抽
    水馬達之水管後，並由被告甲○○將抽水馬達搬離原放置之
    現場時，該抽水馬達已置於被告甲○○、乙○○實力支配之
    下，渠等所為竊盜犯行已達既遂，難以渠等因犯行遭發現而
    未將抽水馬達搬離現場即認渠等犯行尚未既遂，併此敘明。
    被告甲○○、乙○○就本件加重竊盜犯行，有犯意聯絡及行
    為分擔，應論以共同正犯。被告甲○○、乙○○前分別有如
    事實欄所示論罪科刑及執行之前科，並經執行完畢等情，有
    臺灣高等法院被告前案紀錄表2 份在卷可稽，渠等於受徒刑
    之執行完畢，5 年以內故意再犯本件有期徒刑以上之罪，均
    為累犯，均應依刑法第47條第1 項之規定加重其刑。爰審酌
    被告甲○○、乙○○貪圖小利而為本件加重竊盜犯行，惟犯
    罪後坦承犯行態度尚可，及渠等犯罪之目的、手段等一切情
    狀，量處如主文所示之刑，以資懲儆。扣案之鐵鎚1 把為被
    告甲○○所有，供其與被告乙○○犯罪所用之物，業據渠等
    陳明在卷，應依刑法第38條第1 項第2 款宣告沒收。
據上論斷，應依刑事訴訟法第299 條第1 項前段、第273 條之1
第1 項，刑法第28條、第321 條第1 項第2 款、第3 款、第47條
第1 項、第38條第1 項第2 款，判決如主文。
本案經檢察官任亭到庭執行職務。
中    華    民    國    98    年    11    月    17    日
                  刑事第五庭    法  官  林家聖
以上正本證明與原本無異。
如不服本判決應於收受判決後10日內向本院提出上訴書狀，並應
敘述具體理由；其未敘述上訴理由者，應於上訴期間屆滿後20日
內向本院補提理由書（均須按他造當事人之人數附繕本）「切勿
逕送上級法院」。
中    華    民    國    98    年    11    月    17    日
                                書記官  陳蓉柔
附錄本案論罪科刑法條全文：
刑法第321 條第1 項第2 款、第3 款
犯竊盜罪而有左列情形之1 者，處6 月以上、5 年以下有期徒刑
：
二  毀越門扇、牆垣或其他安全設備而犯之者。
三、攜帶兇器而犯之者。


司法院資訊處製作；財團法人民間司法改革基金會備份。
